【裁判字號】    98,台上,1462
【裁判日期】    980813
【裁判案由】    損害賠償
【裁判全文】
最高法院民事裁定            九十八年度台上字第一四六二號
上  訴  人  國登營造股份有限公司
法定代理人  甲○○
上  訴  人  城安新科技股份有限公司
法定代理人  乙○○
共      同
訴訟代理人  方春意律師
被 上訴 人  交通部台灣區國道新建工程局
法定代理人  丙○○
訴訟代理人  黃豐玢律師
            孔繁琦律師
            楊凱吉律師
上列當事人間請求損害賠償事件，上訴人對於中華民國九十八年
二月二十四日台灣高等法院第二審判決（九十六年度重上字第四
五四號）提起上訴，本院裁定如下：
    主  文
上訴駁回。
第三審訴訟費用由上訴人負擔。
    理  由
按上訴第三審法院，非以原判決違背法令為理由，不得為之。又
提起上訴，上訴狀內應記載上訴理由，表明原判決所違背之法令
及其具體內容，暨依訴訟資料合於該違背法令之具體事實，其依
民事訴訟法第四百六十九條之一規定提起上訴者，並應具體敘述
為從事法之續造、確保裁判之一致性或其他所涉及之法律見解具
有原則上重要性之理由。同法第四百六十七條、第四百七十條第
二項定有明文。而依同法第四百六十八條規定，判決不適用法規
或適用不當者，為違背法令；依同法第四百六十九條規定，判決
有該條所列各款情形之一者，為當然違背法令。是當事人提起上
訴，如以同法第四百六十九條所列各款情形為理由時，其上訴狀
或理由書應表明該判決有合於各該條款規定情形之具體內容，及
係依何訴訟資料合於該違背法令之具體事實。如依同法第四百六
十八條規定，以原判決有不適用法規或適用法規不當為理由時，
其上訴狀或理由書應表明該判決所違背之法令條項，或有關判例
、解釋字號，或成文法以外之習慣或法理等及其具體內容，暨係
依何訴訟資料合於該違背法令之具體事實，並具體敘述為從事法
之續造、確保裁判之一致性或其他所涉及之法律見解具有原則上
重要性之理由。上訴狀或理由書如未依上述方法表明，或其所表
明者與上開法條規定不合時，即難認為已合法表明上訴理由，其
上訴自非合法。本件上訴人對於原判決提起上訴，雖以該判決違
背法令為由，惟核其上訴理由狀所載內容，係就原審取捨證據、
認定事實及解釋契約之職權行使，所論斷: 被上訴人並無禁止上
訴人就剩餘土石方回收再利用，上訴人無法實現土石方回收再利
用，係因先前所提剩餘土石方處理計畫均不符法令，又無法提出
改善計畫所致。而依系爭合約已明定，除回收再利用外，剩餘土
石方應指定棄置於花蓮縣政府提供之公設土資場，則上訴人最後
將系爭工程土石方置於國福土資場，乃契約約定之履行方式，自
非因可歸責於被上訴人。則上訴人依不完全給付或誠信原則，及
類推適用民法第五百零九條規定，請求被上訴人賠償增加支出棄
土費用及減少回收再利用之預期利益，即屬無據等情，指摘其為
不當，並就原審已論斷者，泛言未論斷，而未表明該判決所違背
之法令及其具體內容，暨依訴訟資料合於該違背法令之具體事實
，並具體敘述為從事法之續造、確保裁判之一致性或其他所涉及
之法律見解具有原則上重要性之理由，難認其已合法表明上訴理
由。依首揭說明，應認其上訴為不合法。又上訴人於民國九十年
一月十八日參與競標時，系爭工程契約特定條款第二十一條第三
項已載明「有關費用依實做數量按契約詳細價目表之單價丈量計
價，另無其他給付」，且上訴人於同日所簽章之詳細價目表中亦
記載土方運棄費用單價為新台幣（下同）一百四十一元（見一審
一卷一五、八二頁），則原審以兩造不爭執就系爭工程之「土方
運棄」項目，係以每立方公尺單價一百四十一元計價結算，上訴
人已受領該項目全部工程款（見一審二卷五十四頁反面、五十七
頁），認上訴人增加支出棄土費用，未有顯失公平情事，難認有
何違誤。上訴論旨，仍執陳詞，指摘國福土資場進場費，換算實
方後計算價差，依原契約對伊顯不公平云云，不無誤會。末按不
必要之證據方法，法院原可衡情不予調查，不受當事人之聲請所
拘束。原審認依卷存資料，已足證明上訴人最後將系爭工程土石
方置於國福土資場，乃依約之履行方式，非因可歸責於被上訴人
，則上訴人聲請訊問證人趙鐘，因原審已說明與判決結果不生影
響，核無必要，而未予訊問，於法並無不合，附此明。
據上論結，本件上訴為不合法。依民事訴訟法第四百八十一條、
第四百四十四條第一項、第九十五條、第七十八條，裁定如主文
。
中    華    民    國  九十八  年    八    月   十三   日
                      最高法院民事第四庭
                          審判長法官  劉  延  村
                                法官  許  澍  林
                                法官  黃  秀  得
                                法官  許  正  順
                                法官  魏  大  喨
      本件正本證明與原本無異
                                      書  記  官
中    華    民    國  九十八  年    八    月  二十五  日
                                                      Q


司法院資訊處製作；財團法人民間司法改革基金會備份。
